---
title: "Uitvoeringsprotocol"
# format: html
format:
  docx:
    reference-doc: template_hhsk.docx
date: today
embed-resources: true
engine: knitr
params:
  project_naam: "Onderhoud polders HHSK"
  project_opdrachtgever: "HHSK"
  project_opdrachtnemer: "Aannemer ABC"
  project_wettelijk_belang: "Wettelijk belang van dit project"
  project_gebied: ["SN"]
  project_subgebied: ["GZ", "EP"]
  # project_subgebied: ["GZ"]
  project_activiteiten: ["1a"]
  project_habitatbenadering: true
  # uitvoering_start: "2026-06-01"
  # uitvoering_eind: "2026-08-31"
  uitvoering_start: "2026-01-01"
  uitvoering_eind: "2026-12-31"
  # soorten_aanwezig: ["Soort 1", "Soort 2", "Soort 3"]
  # soorten_habitat: ["Soort 1", "Soort 2", "Soort 3", "Soort 4"]
---

```{r}
project_gebied <-            params$project_gebied
project_subgebied <-         params$project_subgebied
project_activiteiten <-      params$project_activiteiten
project_habitatbenadering <- params$project_habitatbenadering
uitvoering_start <-          params$uitvoering_start
uitvoering_eind <-           params$uitvoering_eind
```


```{r}
#| include: false
#| file: R/info_uitvoeringsprotocol.R
```


`r params$project_naam`

{{< pagebreak >}}

# Over dit uitvoeringsprotocol

Toelichting wat dit document is

{{< pagebreak >}}

# Project

## Werkzaamheden

`r activiteit_sel`

## Periode werkzaamheden

Uitvoering van de werkzaamheden vindt plaats van *`r params$uitvoering_start`* tot *`r params$uitvoering_eind`*

## Gebied

Projectgebied: *`r project_gebieden_sel`*

Projectsubgebied(en): *`r project_subgebieden_sel`*

**Eventueel hier een kaartje met het projectgebied**

```{r}
#| label: tekst-habitatbenadering
#| include: false

if (project_habitatbenadering){
  habitatbenadering_tekst <- "Voor dit project wordt de habitatbenadering toegepast."
} else {
  habitatbenadering_tekst <- "Voor dit project wordt de habitatbenadering **niet** toegepast."
}

```

## Habitatbenadering

`r habitatbenadering_tekst`

## Overige projectinformatie

Opdrachtgever: `r params$project_opdrachtgever`\
Opdrachtnemer: `r params$project_opdrachtnemer`\
Contract: ???\
Wettelijk belang: `r params$project_wettelijk_belang`\

{{< pagebreak >}}

# Beschermde soorten

Er dient voor dit project rekening te worden gehouden met de volgende soorten.

```{r}
#| label: lijst-soorten
#| output: asis
glue("- {soorten_sel}") %>% 
  glue_collapse(sep = "\n")

```
{{< pagebreak >}}


# Maatregelen

Voor deze werkzaamheden moeten algemene maatregelen worden genomen ter bescherming van alle aanwezige soorten. Daarnaast zijn er voor specifieke beschermde soorten extra maatregelen die noodzakelijk zijn om deze soorten te beschermen.

## Algemene maatregelen

Bij deze activiteit moet rekening worden gehouden met de volgende maatregelen.

```{r}
#| output: asis
algemene_maatregelen_sel
```

## Soortspecifieke maatregelen

Aanvullend gelden voor specifieke soorten de volgende maatregelen.

```{r}
#| output: asis
soortspecifieke_maatregelen_sel
```

{{< pagebreak >}}

# Bijlage(n)

## Beschermde soorten

```{r}
soorten %>% 
  filter(soort %in% soorten_sel) %>% 
  relocate(soortgroep, soort, beschermingscategorie) %>% 
  arrange(soortgroep, soort) %>%
  rename_all(str_to_sentence()) %>% 
  knitr::kable()
```

