---
title: "Uitvoeringsprotocol"
# format: html
format:
  docx:
    reference-doc: template_hhsk.docx
date: today
embed-resources: true
engine: knitr
params:
  project_naam: "TEST PROJECT"
  project_opdrachtgever: "HHSK"
  project_opdrachtnemer: "Aannemer ABC"
  project_wettelijk_belang: "Festival!"
  project_gebied: "EP"
  project_activiteiten: ["1a"]
  uitvoering_start: "2026-06-01"
  uitvoering_eind: "2026-07-31"
  soorten_aanwezig: ["Soort 1", "Soort 2", "Soort 3"]
  soorten_habitat: ["Soort 1", "Soort 2", "Soort 3", "Soort 4"]
---

```{r}
project_gebied <-       params$project_gebied
project_activiteiten <- params$project_activiteiten
uitvoering_start <-     params$uitvoering_start
uitvoering_eind <-      params$uitvoering_eind
```


```{r}
#| include: false
#| file: R/info_uitvoeringsprotocol.R
```


`r params$project_naam`

# Project

## Projectinformatie

Opdrachtgever: *`r params$project_opdrachtgever`*

Opdrachtnemer: *`r params$project_opdrachtnemer`*

Contract: ???

perceel: ???

specifieke locatie: ???

Wettelijk belang: *`r params$project_wettelijk_belang`*

## Gebied

Projectgebied: *`r params$project_gebied`*

**Eventueel hier een kaartje met het projectgebied**

## Periode werkzaamheden

Uitvoering van de werkzaamheden vindt plaats van *`r params$uitvoering_start`* tot *`r params$uitvoering_eind`*

## Activiteit(en)

`r activiteit_sel`

# Beschermde soorten

Er dient rekening te worden gehouden met de volgende soorten.

`r soorten_sel`


# Maatregelen

## Algemene maatregelen

Bij deze activiteit moet rekening worden gehouden met de volgende activiteiten.

`r  knitr::kable(algemene_maatregelen_sel)`

## Soortspecifieke maatregel

Aanvullend gelden voor specifieke soorten de volgende maatregelen

`r  knitr::kable(soortspecifieke_maatregelen_sel)`

# Bijlage - Overzicht soorten
