---
title: "Uitvoeringsprotocollen Gedragscode HHSK"
format: 
  dashboard:
    orientation: rows
server: shiny
logo: "www/logo_wit.png"
css: "www/styles.css"
execute:
  echo: false
  warning: false
include-in-header:
  - text: |
      <link rel = "shortcut icon" href = "www/favicon.svg" />
---

<!--#  Execution - zie: https://quarto.org/docs/interactive/shiny/execution.html-->
```{r}
# Contexts voor shiny - zie ook Quarto interactive execution
# geen context  - render time
# server        - server time
# setup         - render time + server time
# data          - render time + load objects
# server-start  - first time server only

```



```{r render-time}
# Niet beschikbaar voor de server!
# Leeg laten - gebruik setup of deze i.c.m. server-start
```

```{r server-start}
#| context: server-start
#| include: false
# Alleen de eerste keer at server-time

```

```{r setup}
#| context: setup
#| output: false
# Beide at render-time and at server-time
library(tidyverse)
library(shiny)
library(readxl)

bestand_up <- 
  tibble(up_bestanden = list.files("data/", pattern = "^maatregelen_uitvoeringsprotocol", full.names = TRUE)) %>% 
  mutate(datum = ymd(str_extract(up_bestanden, "\\d{4}-\\d{2}-\\d{2}"))) %>% 
  filter(datum == max(datum, na.rm = TRUE)) %>% 
  pull(up_bestanden)

gebieden_df <- read_excel(bestand_up, sheet = "gebieden")

gebieden <-
  gebieden_df %>% 
  select(gebied_omschrijving, gebied_code) %>% 
  distinct() %>% 
  deframe()

subgebieden <-
  gebieden_df %>% 
  select(subgebied_omschrijving, subgebied_code) %>% 
  distinct() %>% 
  deframe()

werk_altijd_habitat <- 
  read_excel(bestand_up, sheet = "werkzaamheden") %>% 
  filter(altijd_habitatbenadering) %>% 
  pull(werk_code)

werkzaamheden <- 
  read_excel(bestand_up, sheet = "werkzaamheden") %>% 
  select(werk_omschrijving, werk_code) %>% 
  deframe()
```



# Uitvoeringsprotocol

## Rij 1 {height="600px"}

### Kolom 1.2

```{r}
#| title: "Werkzaamheden"

selectInput(inputId = "project_activiteiten", label = "Type werkzaamheden*", choices = werkzaamheden,width = "90%") # multiple is mogelijk

dateRangeInput(inputId = "uitvoering_periode", "Periode uitvoering*", language = "nl", separator = "tot en met", width = "90%")

selectInput(inputId = "project_gebied", label = "Gebied*", choices = gebieden, width = "90%") # multiple is mogelijk

checkboxGroupInput("project_subgebied", label = "Subgebieden", width = "90%")

```


### Kolom 1.2

```{r}
#| title: "Projectinformatie"
textInput(inputId = "project_naam", label = "Projectnaam", width = "90%")

textInput(inputId = "project_opdrachtgever", label = "Opdrachtgever", value = "HHSK", width = "90%")

textInput(inputId = "project_opdrachtnemer", label = "Opdrachtnemer", width = "90%")

selectInput(inputId = "project_wettelijk_belang", label = "Wettelijk belang", choices = c("Keuze 1", "Keuze 2", "Anders"), width = "90%")

strong("Wordt habitatbenadering toegepast?*")

checkboxInput("project_habitatbenadering", label = "Habitatbenadering", width = "90%", value = TRUE)
```

## Rij 2

```{r}
#| height: 80px
downloadButton(outputId = "uitvoeringsprotocol", label = "Download uitvoeringsprotocol")
```



# Toelichting

## 

###

::: {.card title="Uitleg"}

De velden met een sterretje (*) zijn verplicht om in te vullen.

## Opmerkingen

Er wordt altijd uitgegaan van de eerstvolgende periode, zo nodig over de jaargrens heen.

:::

::: {.card title="To Do"}

TO DO

- Kaartje opnemen met subgebieden
- Eventueel nog extra UI functionaliteit om te checken op alle invoer etc.
- Uitleg hoe de maatregelen geselecteerd worden uit de verschillende tabbladen.
-  Het systeem werkt alleen goed als alle codes bestaan en op de juiste plek zijn gedefinieerd. Checks opnemen in code en/of excelsheet.
- Oplossen dubbellingen in maatregel S25 witsnuitlibellen
- Niet alle soorten in de tabel gebied_soorten staan ook in de tabel soorten.


:::



```{r}
#| context: server

# output$project_subgebied_ui <- renderUI({
#   
#   req(input$project_gebied)
#   
#   choices_sel <- 
#     gebieden_df %>% 
#     filter(gebied_code == input$project_gebied) %>% 
#     select(subgebied_omschrijving, subgebied_code) %>% 
#     distinct() %>% 
#     deframe()
#   
#   checkboxGroupInput("project_subgebied", label = "Subgebieden", choices = choices_sel, selected = choices_sel)
#   
# })

subgebieden_choices <- reactive({
  gebieden_df %>% 
    filter(gebied_code == input$project_gebied) %>%
    select(subgebied_omschrijving, subgebied_code) %>%
    distinct() %>%
    deframe()
  })

observe({
  
  input$project_gebied
  
  choices_sel <- 
    gebieden_df %>%
    filter(gebied_code == input$project_gebied) %>%
    select(subgebied_omschrijving, subgebied_code) %>%
    distinct() %>%
    deframe()
  
  updateCheckboxGroupInput(inputId = "project_subgebied", choices = choices_sel, selected = choices_sel)
  
})

observe({
  input$project_habitatbenadering

  if(input$project_activiteiten %in% werk_altijd_habitat){
  
    updateCheckboxInput(inputId = "project_habitatbenadering", value = TRUE)
  }
})


output$uitvoeringsprotocol <- downloadHandler(
  filename = paste0("ecologisch_werkprotocol_", format(Sys.time(), "%Y-%m-%d %H_%M"), ".docx"),
  content = function(file) {
    
    quarto::quarto_render("ecologische_werkprotocollen.qmd", 
                          execute_params = list(project_naam             = input$project_naam,
                                                project_opdrachtgever    = input$project_opdrachtgever,
                                                project_opdrachtnemer    = input$project_opdrachtnemer,
                                                project_wettelijk_belang = input$project_wettelijk_belang,
                                                project_activiteiten     = input$project_activiteiten,
                                                project_gebied           = input$project_gebied,
                                                project_subgebied        = input$project_subgebied,
                                                project_habitatbenadering= input$project_habitatbenadering,
                                                uitvoering_start         = format(input$uitvoering_periode[1], "%Y-%m-%d"),
                                                uitvoering_eind          = format(input$uitvoering_periode[2], "%Y-%m-%d")
                                                
                          ))
    
    file.copy("ecologische_werkprotocollen.docx", file)
    
  }
)


```
