---
title: "Uitvoeringsprotocollen Gedragscode HHSK"
format: 
  dashboard:
    orientation: rows
server: shiny
logo: "www/logo_wit.png"
execute:
  echo: false
  warning: false
include-in-header:
  - text: |
      <link rel = "shortcut icon" href = "www/favicon.svg" />
---

<!--#  Execution - zie: https://quarto.org/docs/interactive/shiny/execution.html-->
```{r}
# Contexts voor shiny - zie ook Quarto interactive execution
# geen context  - render time
# server        - server time
# setup         - render time + server time
# data          - render time + load objects
# server-start  - first time server only

```



```{r render-time}
# Niet beschikbaar voor de server!
# Leeg laten - gebruik setup of deze i.c.m. server-start
```

```{r server-start}
#| context: server-start
#| include: false
# Alleen de eerste keer at server-time

```

```{r setup}
#| context: setup
#| output: false
# Beide at render-time and at server-time
library(tidyverse)
library(shiny)
library(readxl)

gebieden <-
  read_excel("data/opzet_data_input_ingevuld.xlsx", sheet = "gebieden") %>% 
  select(gebied_omschrijving, gebied_code) %>% 
  deframe()

werkzaamheden <- 
  read_excel("data/opzet_data_input_ingevuld.xlsx", sheet = "werkzaamheden") %>% 
  select(werk_omschrijving, werk_code) %>% 
  deframe()
  

```



# Uitvoeringsprotocol

##  {.sidebar width="30%"}

```{r}
textInput(inputId = "project_naam", label = "Projectnaam")

textInput(inputId = "project_opdrachtgever", label = "Opdrachtgever", value = "HHSK")

textInput(inputId = "project_opdrachtnemer", label = "Opdrachtnemer")

selectInput(inputId = "project_wettelijk_belang", label = "Wettelijk belang", choices = c("Keuze 1", "Keuze 2", "Anders"))

selectInput(inputId = "project_activiteiten", label = "Type werkzaamheden", choices = werkzaamheden) # multiple is mogelijk

selectInput(inputId = "project_gebied", label = "Gebied", choices = gebieden, multiple = TRUE) # multiple is mogelijk

dateRangeInput(inputId = "uitvoering_periode", "Periode uitvoering", language = "nl", separator = "tot en met")

downloadButton(outputId = "uitvoeringsprotocol", label = "Download uitvoeringsprotocol")
```


## Main panel



# Toelichting

## 

###

::: {.card title="Uitleg"}

## Opmerkingen

We hebben een gebied Schieland Noord en dat is niet hetzelfde als maaien in Schieland noord (oa EDP). Het werk is maaien. De maatregel moet volgen uit de combinatie met het gebied.

Het systeem werkt alleen goed als alle codes bestaan en op de juiste plek zijn gedefinieerd.

Aandacht voor de selectie op datum - in de tabel staan nu nog datums - problemen kunnen ook ontstaan bij overgang van de jaargrens



:::

::: {.card title="Meer uitleg"}

:::



```{r}
#| context: server

output$uitvoeringsprotocol <- downloadHandler(
  filename = paste0("ecologisch_werkprotocol_", Sys.time(), ".docx"),
  content = function(file) {
    
    quarto::quarto_render("ecologische_werkprotocollen.qmd", 
                          execute_params = list(project_naam             = input$project_naam,
                                                project_opdrachtgever    = input$project_opdrachtgever,
                                                project_opdrachtnemer    = input$project_opdrachtnemer,
                                                project_wettelijk_belang = input$project_wettelijk_belang,
                                                project_activiteiten     = input$project_activiteiten,
                                                project_gebied           = input$project_gebied,
                                                uitvoering_start         = format(input$uitvoering_periode[1], "%Y-%m-%d"),
                                                uitvoering_eind          = format(input$uitvoering_periode[2], "%Y-%m-%d")
                                                
                          ))
    
    file.copy("ecologische_werkprotocollen.docx", file)
    
  }
)


```
